臺灣新北地方法院民事裁定
111年度聲字第144號
聲  請  人  廣泰有限公司

法定代理人  劉思博
相  對  人  楊博文
上列當事人間因債務人異議之訴事件（111年度訴字第1558號）
，聲請人聲請停止執行，本院裁定如下：
    主  文
聲請人供擔保新臺幣10萬元後，本院111年度司執字第76923號強
制執行事件之強制執行程序，於本院111年度訴字第1558號債務
人異議之訴事件判決確定或終結前，應暫予停止。
    理  由
一、有回復原狀之聲請，或提起再審或異議之訴，或對於和解為
    繼續審判之請求，或提起宣告調解無效之訴、撤銷調解之訴
    ，或對於許可強制執行之裁定提起抗告時，法院因必要情形
    或依聲請定相當並確實之擔保，得為停止執行之裁定，強制
    執行法第18條第2項定有明文。相對人於民國111年6月6日以
    臺灣臺北地方法院111年5月22日北院忠111司執獲字第28361
    號債權憑證（即本院板橋簡易庭110年度板簡字第789號確定
    判決）為執行名義，對聲請人財產聲請強制執行，現由本院
    111年度司執字第76923號侵權行為損害賠償強制執行事件（
    下稱系爭執行事件）執行中且尚未終結，聲請人並已向本院
    提起債務人異議之訴（111年度訴字第1558號）。是聲請人
    願供擔保，聲請裁定停止執行，符合前述規定，應予准許。
二、法院定擔保金額而准許停止強制執行之裁定者，該項擔保係
    備供債權人因停止執行所受損害之賠償，其數額應依標的物
    停止執行後，債權人未能即時受償或利用該標的物所受之損
    害額，或其因另供擔保強制執行所受之損害額定之，非以標
    的物之價值或其債權額為依據。相對人因停止強制執行程序
    所受損害，係相對人未能即時受償本金新臺幣（下同）60萬
    元所受損失，即該等本金之機會成本，應以法定遲延利息即
    週年利率百分之5計算為宜。本院111年度訴字第1558號債務
    人異議之訴事件之預計審理時間約為40個月（依司法院發布
    之各級法院辦案期限實施要點第2條規定，民事通常程序案
    件一審辦案期限為1年4個月，第二審辦案期限為2年），按
    週年利率百分之5計算，相對人因停止執行可能遭受之損失
    ，約為10萬元（計算式：60萬×5%×40÷12＝10萬，小數點以下
    四捨五入）。則聲請人就本件停止執行應提供之擔保，即以
    上述金額為適當。
三、依強制執行法第18條第2項規定，裁定如主文。
中　　華　　民　　國　　111 　年　　6 　　月　　28　　日
                  民事第四庭    法　官　林琮欽
以上正本係照原本作成
如對本裁定抗告，應於收受裁定正本送達後10日內向本院提出抗
告狀，並繳納抗告裁判費新臺幣1000元。
中　　華　　民　　國　　111 　年　　6 　　月　　28　　日
                                書記官　陳威同